【裁判字號】    95,簡上,123
【裁判日期】    951228
【裁判案由】    重利
【裁判全文】
臺灣花蓮地方法院刑事判決             95年度簡上字第123號
上  訴  人  丙○○
即  被  告
上列上訴人因重利案件，不服本院花蓮簡易庭95年度花簡字第
538號，中華民國95年7月28日第一審判決（聲請簡易處刑案號：
95年度偵字第1903號、第2254號），提起上訴，本院管轄之第二
審合議庭判決如下：
    主  文
上訴駁回。
    事  實
一、本案經本院審理結果，認第一審判決依刑法第344條之重利
    罪，判處被告丙○○有期徒刑5月，如易科罰金以300元折算
    1 日，認事用法及量刑均無不當，應予維持，除引用第一審
    簡易判決書（如附件）所載之事實、證據及理由外，另補充
    理由如下：
（一）有關證據能力部分：按被告以外之人於審判外之言詞或書
      面陳述，除法律有規定者外，不得作為證據；又被告以外
      之人於審判外之陳述雖不符刑事訴訟法第159條之1至159
      條之4等之規定，而經當事人於審判程序同意作為證據，
      法院審酌該言詞陳述或書面陳述作成時之情況，認為適當
      者，亦得為證據；當事人、代理人或辯護人於法院調查證
      據時，知有刑事訴訟法第159條第1項不得為證據之情形，
      而未於言詞辯論終結前聲明異議者，視為有前項之同意，
      刑事訴訟法第159條第1項、第159條之5分別定有明文。查
      檢察官以證人陳秋月、賴淑真於警詢中之證述為證據，被
      告於本院準備程序時，對於上開證據之證據能力不爭執，
      且經本院審酌亦無較不可信之情形，本院自得採為證據，
      應先敘明。
（二）訊據被告固坦承有分別借貸乙○○及賴淑真2人新臺幣（
      下同）35萬元及50萬元之金錢，然矢口否認有何重利之犯
      行，辯稱：伊借貸乙○○及賴淑真均未向渠等收取利息云
      云。然查：被告借款與乙○○之情形，質之證人乙○○於
      警詢中證稱：伊在94年7月份期間前後向被告借款4次，第
      1 次至第3次借款均各10萬元、第4次為5萬元。每次借款
      利息約定每月為1期，借10萬則1期付利息15000元，借5萬
      則每期付利息7500元；伊從94年7月間開始繳利息，一直
      繳到94年10月底，4次借貸分別各繳4期，第1次至第3次借
      款均已各繳6萬月利息，第4次借款則係已繳納3萬元利息
      ；當時伊係因積欠其他地下錢莊錢，在借貸無門下，不得
      已才向被告借錢等語甚明，另被告借款與賴淑真之情形，
      質之證人賴淑真於警詢及本院訊問時均證稱：伊於94年8
      月12日借10萬元，約定月息1萬5千元，該次借款伊付了4
      期利息；另伊於94年10月5日又借30萬元，月息4萬5千元
      ，伊付了2期利息，伊又於94年10月11日再借10萬元，月
      息1萬5千元，伊付了3期利息，且上開3次借款，於借款時
      均會先預扣1期的利息，伊係因先生被人倒債而急需金錢
      週轉才向被告借款，現上開借款均已清償完畢等語，是依
      上開2證人之證述，均足證被告借款與乙○○、賴淑真時
      所約定之利息均高達月息15％以上，且係在乙○○、賴淑
      真需款孔急之急迫情形下所為甚明，況被告亦到庭自承與
      乙○○、賴淑真2人先前並無任何恩怨，且賴淑真上開借
      款先前亦已清償完畢，益徵證人2人並無誣攀被告之理，
      故證人2人之證述應係屬實，是被告空言辯解，顯係卸責
      之詞，自難採信。
二、綜上所述，被告之犯行確已該當刑法第344條之重利罪，原
    審據以論科，至為允當。被告上訴請求撤銷改判，並無理由
    ，應予駁回。
據上論斷，應依刑事訴訟法第455條之1第3項、第 368條、第373
條，判決如主文。
本案經檢察官甲○○到庭執行職務。
中    華    民    國    95    年    12    月    28    日
                          臺灣花蓮地方法院刑事第三庭
                              審判長法  官    鄭培麗
                                    法  官    楊仲農
                                    法  官    張嘉芬
上列正本證明與原本無異。
本件不得上訴。
                                    書記官
中    華    民    國    95    年    12    月   29     日


司法院資訊處製作；財團法人民間司法改革基金會備份。
